臺灣臺南地方法院民事判決　　　　　　　94年度家訴字第47號
原　　　告　甲○○
　　　　　　　　　　　　七
被　　　告　乙○○
右當事人間請求給付扶養費事件，本院判決如左：
    主    文
被告應給付原告新臺幣柒萬元。
被告應自民國九十四年八月一日起，至民國一百零七年十二月三
十一日止，按月於每月一日給付原告新臺幣伍仟元，另應於民國
一百零八年一月一日給付原告新臺幣仟佰捌拾柒元。
被告應自民國一百零八年一月二十二日起，至民國一百十一年十
一月三十日止，按月於每月一日給付原告新臺幣貳仟伍佰元，另
應於民國一百十一年十二月一日給付原告新臺幣肆佰零元。
本判決第一項得假執行。
本判決第二項、第三項於各該給付期屆至時，各得假執行。
訴訟費用由被告負擔。
    事    實
甲、原告方面：
一、聲明：
（一）被告應自民國（下同）九十三年六月一日起，至一百零八
      年一月二十一日止，按月給付原告新臺幣（下同）五千元
      ，以作為徐采韻、徐芸婕之扶養費（即生活費用）。
（二）被告應自一百零八年一月二十二日起，至一百十一年十二
      月五日止，按月給付原告二千五百元，以作為徐芸婕之扶
      養費。
二、陳述：兩造原係夫妻，並育有二女徐采韻（八十八年一月二
    　　　十二日生）、徐芸婕（九十一年十二月六日生），但
　　　　　兩造已於九十二年九月十九日協議離婚，並約定被告
  　　　　每月應給付原告五千元，以作為徐采韻、徐芸婕之扶
  　　　　養費（即生活費用），惟被告僅給付自九十二年十月
　　　　　至九十三年五月止合計八個月份之扶養費四萬元，故
　　　　　原告依離婚協議書請求被告按月給付徐采韻、徐芸婕
　　　　  之扶養費予原告。
三、證據：提出離婚協議書及存證信函等各一份。
乙、被告方面：
一、聲明：求為判決駁回原告之訴。
二、陳述：兩造所簽訂之離婚協議書確有約定被告須給付扶養費
　　　　　，但被告現僅作臨時工，收入不定，被告不願再給付
　　　　  扶養費。
    理　　由
一、原告主張兩造原係夫妻，並育有二女徐采韻（八十八年一月
    二十二日生）、徐芸婕（九十一年十二月六日生），但兩造
　　已於九十二年九月十九日協議離婚，並約定被告每月應給付
　  原告五千元，以作為徐采韻、徐芸婕之扶養費，惟被告僅給
    付自九十二年十月至九十三年五月止合計八個月份之扶養費
　　四萬元，故原告依離婚協議書請求被告按月給付徐采韻、徐
  　芸婕之扶養費予原告等語，被告對於兩造所簽訂之離婚協議
    書確有約定被告須給付扶養費之事實並不爭執，惟被告以渠
    現僅作臨時工，收入不定，被告不願再給付扶養費等語置辯
    。
二、經查既然兩造所簽訂之協議離婚中已約定被告每月應給付原
    告五千元，以作為徐采韻、徐芸婕之扶養費，而被告僅給付
    自九十二年十月起至九十三年五月止合計八個月份之扶養費
    四萬元，自九十三年六月一起即未再給付，被告應依約按月
    給付才是，否則，即屬違約。縱被告現真僅作臨時工，收入
　　不定等情不虛，但每月五千元負擔不重，應為被告能力所及
  　，故被告所辯應不可採。
三、綜右所述，原告請求被告應自九十三年六月一日起，至一百
    零八年一月二十一日止，按月給付原告五千元，以作為徐采
    韻、徐芸婕之扶養費，及自一百零八年一月二十二日起，至
    一百十一年十二月五日止，按月給付原告二千五百元，以作
　  為徐芸婕之扶養費為有理由，應予准許。又為使徐采韻、徐
    芸婕生活無匱乏之虞，被告應於每月之第一日即給付該整月
    份之扶養費。又原告請求自九十三年六月一日至九十四年七
    月三十一日止合計七萬元之扶養費部分因給付期已屆，無法
    再分期給付，故被告應一次給付。又被告於一百零八年一月
    份僅須給付二十一日之扶養費份三千三百八十七元（5000元
    ÷31×21＝3387元，四捨五入），而於一百十一年十二月份
    僅須給五日之付扶養費四百零三元（2500元÷31×5＝403元
    ，四捨五入）。又上開七萬元部分之生活費用係命被告履行
    扶養義務之判決，且係起訴前最近六個月分及訴訟中履行期
    已到者，依民事訴訟法第三百八十九條第一項第二款之規定
    ，應依職權宣告假執行。又被告應自九十四年八月一日起，
    至一百零七年十二月三十一日止，按月給付五千元，另於一
　　百零八年一月一日給付三千三百八十七元，及自一百零八年
　  一月二十二日起，至一百十一年十一月三十日止，按月給付
    二千五百元，另於一百十一年十二月一日給付四百零三元之
    部分均係按月計算之定期給付，自屬民事訴訟法第四百二十
　　七條第二項第八款所謂「其他定期給付涉訟」之類型，依民
　  事訴訟法第三百八十九條第一項第三款規定，亦應依職權宣
    告於各該給付期屆至時各得假執行。
四、據上論結，原告之訴為有理由，依民事訴訟法第七十八條，
    判決如主文。
中　　華　　民　　　國　　94　　年　　7　　月 　19  　日
                       家事法庭 法　官　彭振湘
右為正本係照原本作成。
如對本判決上訴，須於判決送達後二十日內向本院提出上訴狀。
中　　華　　民　　　國　　94　　年　　7　　月 　19  　日
                                書記官　蕭伊舒
